臺灣高等法院臺中分院刑事判決　　　　96年度上訴字第1224號
上　訴　人
即　被　告　乙○○
選任辯護人　張績寶律師
　　　　　　常照倫律師
上列上訴人因違反槍砲彈藥刀械管制條例案件，不服臺灣臺中地
方法院96年度訴字第69號中華民國96年3月1日第一審判決（起訴
案號：臺灣臺中地方法院檢察署95年度偵字第26830號），提起
上訴，本院判決如下：
    主  文
上訴駁回。
    事  實
一、乙○○綽號「師公」，明知制式手槍係屬槍砲彈藥刀械管制
    條例所管制之物品，非經主管機關許可，不得持有，仍因積
    欠他人賭債，為求與對方談判時防身使用，而於民國95年7
    月11日19時3分許，以門號0000-000-000號行動電話撥打蔡
    萬啟（出借手槍部分，業經本院以96上訴字第334號判處有
    期徒刑5年4月，併科罰金新台幣5萬元確定在案）持用之門
    號0000-000-000號行動電話，向蔡萬啟借用手槍，蔡萬啟旋
    於同日19時8分許，以其上開行動電話撥打林才程（綽號「
    阿程」，另案經台灣彰化地方法院檢察署緝獲偵查中）持用
    之門號0000-000-000號行動電話，向林才程調借甲○○（另
    案經台灣彰化地方法院以96年度訴字第725號，持有手槍部
    分判處有期徒5年6月，殺人未遂部分判處有期徒刑8年，應
    執行有期徒刑13年4月，現上訴由本院另案審理中）所有之
    手槍，蔡萬啟乃與林才程、甲○○於95年7月13日同至彰化
    縣鹿港鎮海埔里楊仔厝橋下取出甲○○所有、藏放於此之巴
    西TAURUS廠製、PT99AF型制式半自動手槍1支（含彈匣1個，
    槍枝管制編號00000000 00）後，即於同日21時許，由蔡萬
    啟與甲○○共同將上開制式手槍持往乙○○位於台中縣龍井
    鄉○○村○○路145巷20號住處，將上開制式手槍交付予乙
    ○○，由乙○○未經許可而持有之。
二、嗣於95年7月15日晚間，甲○○獨自1人在彰化縣和美鎮○○
    里○○路「東芳餐廳」，與劉春福、陳建豪等人因細故發生
    毆打爭執（劉春福、陳建豪均另涉恐嚇危害安全罪，經台灣
    彰化地方法院各判處有期徒刑1年2月、10月，現均上訴由本
    院另案審理中），甲○○心有未甘，欲開槍示威報復，乃於
    同日21時30分39秒以蔡萬啟持用之上開門號0000-000-000
    號行動電話與乙○○聯絡，要求取回借用之制式手槍，旋由
    蔡萬啟以同一門號電話於同日21時33分11秒與乙○○再行確
    定取槍事宜後，甲○○隨即獨自一人駕車前往乙○○上開住
    處，向乙○○取回制式手槍，先返回住處裝填未扣案、來源
    不詳之子彈後，再返回「東芳餐廳」前，向陳建豪、劉春福
    等人開槍射擊，幸無人傷亡，甲○○隨即駕車逃逸。嗣員警
    於95年7月20日接獲報案，至「東芳餐廳」旁草叢內扣得上
    開制式手槍1支、彈匣1個，始循線查知上情。
三、案經彰化縣警察局和美分局報請台灣台中地方法院檢察署檢
    察官偵查起訴。
    理  由
壹、程序方面
一、按被告以外之人於檢察事務官、司法警察官或司法警察調查
    中所為之陳述，與審判中不符時，其先前之陳述具有較可信
    之特別情況，且為證明犯罪事實存否所必要者，得為證據，
    刑事訴訟法第159條之2定有明文。是被告以外之人於審判中
    所述與警詢不符時，如警詢所述具有較可信之特別情況，自
    仍得為證據。本件證人蔡萬啟先後於95年7月21日11時10 分
    許及同日14時40分許警詢時，供稱被告以防身為由，於95
    年7月11日19時3分28秒以門號0000-000-000號行動電話與其
    聯絡借槍事宜，其始轉向持用門號0000-000-000號行動電話
    之林才程商借槍枝等語；惟證人蔡萬啟嗣於原審96年2月8日
    審理時翻異前詞，改稱被告係向其商借防止他人詐賭的偵測
    工具而非商借槍枝云云，顯與其警詢中所為陳述不符。查證
    人蔡萬啟之警詢陳述係其為警拘提到案後隨即製作之筆錄，
    較接近案發時點，記憶應較為清晰，憑信性較高，而當時未
    直接面對被告，心理較為平穩篤定，壓力較小，較有可能據
    實陳述，再參以其事後因出借上開槍枝，經台灣彰化地方法
    院以95年度重訴字第21號判處有期徒刑5年4月，而其否認出
    借被告之物為槍枝，對其自身被訴之違反槍砲彈藥刀械管制
    條例案件顯有較大幫助，兼具迴護被告之作用，故證人蔡萬
    啟於本院審理中所為之陳述，欠缺可憑信性。然上開事實復
    為證明被告犯罪事實所必要，故應有證據能力。
二、按被告以外之人於偵查中向檢察官所為陳述，除顯有不可信
    之情況者外，得為證據，同法第159條之1第2項定有明文。
    偵查中對被告以外之人（包括證人、鑑定人、告訴人、被害
    人及共同被告等）所為之偵查筆錄，或被告以外之人向檢察
    官所提之書面陳述，性質上均屬傳聞證據。惟現階段刑事訴
    訟法規定檢察官代表國家偵查犯罪、實施公訴，依法其有訊
    問被告、證人及鑑定人之權，證人、鑑定人且須具結，而實
    務運作時，檢察官偵查中向被告以外之人所取得之陳述，原
    則上均能遵守法律規定，不致違法取供，其可信度極高，職
    是，被告以外之人前於偵查中已具結而為證述，除反對該項
    供述得具有證據能力之一方，已釋明「顯有不可信之情況」
    之理由外，不宜以該證人未能於審判中接受他造之反對詰問
    為由，即遽指該證人於偵查中之陳述不具證據能力。故是否
    「顯有不可信之情況」，係由法院依該偵查中陳述之外部情
    況以為判斷。本件證人蔡萬啟於95年7月21日及同年8月30
    日在檢察官偵訊中，經諭知證人有具結之義務及偽證之處罰
    並命朗讀結文具結後，係以證人身分完整、連續陳述因被告
    以防身為由向其借用槍枝，其始向林才程、甲○○商借槍枝
    轉借被告之經過，而證人陳建豪於95年7月21日、劉春福於
    同年8月22日亦均在檢察官偵訊中，經具結後，以證人身分
    完整、連續陳述95年7月15日晚間在彰化縣和美鎮東芳餐廳
    與甲○○發生細故，甲○○不敵駕車逃離，約10分鐘後趨車
    返回東芳餐廳前車內持槍射擊後逃逸之經過，檢察官就前揭
    偵查訊問之實施，並無任何違反相關規定之瑕疵，證人萬蔡
    啟、陳建豪及劉春福均未曾提及檢察官在偵查時有何不法取
    供之情形，是證人蔡萬啟等人前揭證詞並無「顯有不可信之
    情況」，應認具證據能力。至於被告之辯護人雖以此部分證
    詞未經被告行使反對詰問權而認無證據能力，然司法院大法
    官會議釋字第582號解釋，意旨在強調被告於審判中對證人
    詰問權之行使，並非被告以外之人在審判外之陳述，仍須經
    被告行使詰問權，始得取得證據能力，參酌立法理由係著重
    陳述之任意信用性，而非陳述當時須經被告或辯護人詰問。
    否則，被告以外之人向檢察官所為之陳述，依現行刑事訴訟
    制度，幾無可能由被告或辯護人於偵查時行使詰問權，則刑
    事訴訟法第159條之1第2項之規定豈不成為具文？故證人蔡
    萬啟、劉春福及陳建豪於偵詢時之證述均有證據能力。
三、按若有事實足認被告或犯罪嫌疑人涉犯有最輕本刑為3年以
    上有期徒刑之罪嫌，並危害國家安全或社會秩序情節重大而
    有相當理由可信其通訊內容與本案有關，且不能或難以其他
    方法蒐集或調查證據者，在偵查中得由檢察官核發通訊監察
    書，通訊保障及監察法第5條第1項第1款、第2項定有明文。
    是如依上開程序之通訊監察所取得之證據，即屬依法定程序
    所取得，自有證據能力。本件關於證人蔡萬啟所申請門號00
    00-000-000號行動電話之通訊監察，係檢察官依法核發實施
    ，有台灣彰化地方法院檢察署通訊監察書在卷可稽（見彰化
    縣警察局和美分局何景芬偵字第095003517號警卷第17 、19
    頁），是該通訊監聽譯文取得之合法性無疑，自有證據能力
    。
四、至於卷內門號0000-000-000號、0000-000-000號、0000-000
    -000號行動電話通聯調閱查詢單、扣押物品目錄表、彰化縣
    和美分局偵查報告、現場查獲槍枝照片5張、內政部警政署
    刑事警察局95年9月27日刑鑑字第0950115950號槍彈鑑定書
    、門號0000000000號電話（甲○○持用）及0000000000（蔡
    萬啟持用）號電話之雙向通聯紀錄、彰化地方法院95年度重
    訴字第21號判決書等證據，則未據被告及辯護人於審理時爭
    執其證據能力，復無證據證明係公務員或從事業務之人違背
    法定程序或經偽造、變造所取得，是依刑事訴訟法第159條
    之5之規定，均認有證據能力，附此敘明。
貳、實體部分：
一、訊據被告固坦承於95年7月11日19時3分許，以門號0000-000
    -000號行動電話撥打蔡萬啟持用之門號0000-000-000號行動
    電話，向蔡萬啟借用手槍防身，蔡萬啟與甲○○於2日後之
    95年7月13日21時許，至其家中交付物品1包，再隔2日即95
    年7月15日晚間，甲○○至其家中取走該包物品之事實，惟
    矢口否認有持有制式手槍之行為，辯稱：「向蔡萬啟約定借
    槍後，有再打電話告訴蔡萬啟不用借了，隔了2天蔡萬啟與
    甲○○拿了1包東西來我家，我認為有可能是防止他人詐賭
    的工具，不知裡面是槍枝，95年7月15日甲○○打電話問我
    人在哪裡，我告訴他我人在梧棲，隔半小時後，他就到我家
    等我，我將那包東西給他，之後的事均不知情」云云；辯護
    人則為被告辯稱：蔡萬啟於95年7月15日21時33分11秒之電
    話通聯記錄中稱甲○○持槍與人拼鬥，而甲○○於該通電話
    通話前之同日21時30 分39秒才與被告以電話聯絡取回之前
    寄放之物事宜，可見甲○○於東芳餐廳槍擊案使用之槍枝並
    非自被告處取回之物，且警方查扣槍枝之時間距離槍擊案已
    有5日之久，該扣案槍枝不能證明為被告交付甲○○之物等
    語。經查：
(一)被告因與他人有賭債糾紛，唯恐商討債務問題時，對方出怪
    招，才以電話向蔡萬啟調借槍枝防身，2日後，由蔡萬啟與
    甲○○將槍枝以紙袋包裝好，持至被告位於龍井鄉家中交付
    ，再隔2日後，甲○○將槍枝取回等情，業據被告於警詢及
    偵訊時供述明確（彰化縣和美分局和警偵字第095003517 號
    警卷第2頁、台灣彰化地方法院檢察署95年度偵字第6696 號
    偵查卷第32-33頁），核與證人蔡萬啟於警詢及偵訊時證述
    之「是甲○○將該槍枝放在『0000-000-000』（指使用該支
    電話之林才程）處，『0000-000-000』（指被告，綽號『師
    公』）要槍枝防身，我才打電話給『0000-000-000』表明要
    先借用一下給『0000-000-000』防身，事件當天（指『東芳
    餐廳槍擊案』）甲○○才跟『0000-000-000』拿回來的」（
    彰化縣和美分局和警偵字第0950002846號警卷第9頁反面
    ）、「阿邦（甲○○）原本將槍寄放在阿庭（林才程）那裡
    ，後來一個綽號『師公』的乙○○，因賭博欠債怕被追討，
    為了防身，因此向阿邦借用這把槍，我才向阿庭拿槍交給師
    公，後來阿邦要用，我就幫他向『師公』要這把槍回來‧‧
    ‧我在鹿港鎮海埔里楊仔厝橋旁向林才程拿取，拿到槍後就
    直接將槍枝帶到『師公』家，他家住台中縣龍井鄉」（台灣
    彰化地方法院檢察署95年度偵字第6696號偵查卷第12頁）、
    「槍是我跟甲○○、林才程臨時在橋邊藏放的，找到槍後，
    林才程先走，由甲○○開車載我將槍拿去給『師公』，甲○
    ○說他要用時，會再跟『師公』拿回來，『師公』之前在電
    話中就先跟我借過這把槍，我說槍是阿邦的，可以跟阿邦借
    」（同上偵查卷第52頁反面）等語相符。而門號0000-000-0
    00號行動電話於95年7月11日19時3分28秒以被告為發話人之
    通訊監察譯文內容為（均為台語發音）：
    「A發話人（被告）：我想跟你商量一下。
      B受話人（蔡萬啟）：好...
      A發話人（被告）：你那裡是不是有東西？
      B受話人（蔡萬啟）：是...
      A發話人（被告）：借我一下好嗎？
      B受話人（蔡萬啟）：這樣喔...
      A發話人（被告）：他們現在找我講賭債的問題。
      B受話人（蔡萬啟）：喔....
      A發話人（被告）：我想帶在身上防身用。
      B受話人（蔡萬啟）：好，那我跟他們講。」
    依據被告於警詢及偵訊中之供述及證人蔡萬啟於警詢及偵訊
    時之證言，其2人於上開電話中談論之足以防身之物，顯係指
    槍枝無疑，雖被告又以借槍後立即向蔡萬啟表示不用借了云
    云為辯，然此節業經證人蔡萬啟所否認（原審卷第60頁），
    況如被告確曾向蔡萬啟取消借槍之事，蔡萬啟何需於接獲被
    告借槍電話後2日，大費周章的夥同甲○○、林才程至彰化
    縣鹿港鎮海埔里楊仔厝橋旁取出甲○○原先藏放之槍枝？以
    被告向蔡萬啟借用槍枝在先，蔡萬啟依約交付借用之槍枝在
    後等情觀之，被告豈有不知蔡萬啟交付之物為槍枝之理？再
    佐以證人即甲○○於本院審理時以證人身分具結證述：「（
    問：何時去向被告取回《槍枝》？）爭執當天（指東芳餐廳
    爭執開槍當天）。』等情，益徵被告確實於95年7月13日持
    有甲○○及蔡萬啟所交付先前電話欲借用之槍枝，且遲至甲
    ○○與他人在東芳餐廳發生爭執是日即95年7月15日晚上始
    將槍枝返還甲○○至明，被告辯稱其向蔡萬啟取消借槍，及
    不知蔡萬啟交付之物為槍枝云云，實有違常情，顯不足採信
    。
(二)被告雖於原審及本院審理中均改辯稱以為證人蔡萬啟所交付
    之物為賭博工具云云；證人蔡萬啟及甲○○亦均附和其詞，
    證人蔡萬啟改稱「被告在95年7月11日電話中是說要借防止
    他人詐賭之工具，而甲○○由彰化縣鹿港鎮海埔里楊仔厝橋
    旁取出的那包東西就是防詐賭的工具」云云，證人甲○○則
    證稱：「當時是兩包東西，一包是賭博工具，一包是槍，被
    告自已與蔡萬啟要拿賭博工具，拿錯拿成槍枝」云云，然被
    告自始至終均坦承以電話向蔡萬啟借用之物係槍枝 (見台灣
    彰化地方法院檢察署95年度偵字第6696號影卷p32、原審卷
    p28、本院卷p21反面），而所謂防詐賭之工具顯無防身功能
    ，更無藏放於彰化縣鹿港鎮海埔里楊仔厝橋旁隱蔽處之必要
    ，又苟被告急於向甲○○借防詐賭工具一事屬實，理當於接
    獲甲○○交付之工具後，加以確認為是，豈有對於如證人甲
    ○○所述被告係誤拿以漿糊及膠帶粘貼之紙包裝未曾打開及
    聞問之理，又依證人蔡萬啟於原審證稱：「防詐賭的磁鐵約
    20分公長，遙控器與車庫遙控器大小相同，還有一個板子」
    等語（見原審卷第59、60頁)，防詐賭之工具與槍枝，在外
    觀上實無任何足以使人產生誤認之可能，證人蔡萬啟於原審
    審理時及證人甲○○於本院審理時所為之上開證言，顯均係
    為脫免其自身被訴出借槍枝犯行之罪責，均難以採信為真正
    ，應以證人蔡萬啟於警詢及偵訊時所證述係因被告於電話中
    要求借用槍枝防身，始與甲○○、林才程至彰化縣鹿港鎮海
    埔里楊仔厝橋旁取出槍枝，交付與被告持有等情，與事實相
    符，始可採信為真正。
(三)甲○○於95年7月15日晚間，在彰化縣和美鎮○○里○○路
    「東芳餐廳」，與陳建豪、劉春福等人因細故發生毆打爭執
    ，甲○○一時不敵，駕車逃離，約10分鐘後趨車返回「東芳
    餐廳」前，由車內開槍射擊後逃逸等情，業據證人陳建豪、
    劉春福於偵訊時證述明確（台灣彰化地方法院檢察署95 年
    度偵字第6696號偵查卷第9-10頁、第39頁反面），核與證人
    甲○○於本院審理時證述伊於95年7月15日晚上向被告取回
    先前交付被告之槍枝，並持往東芳餐廳開槍射擊等情相符，
    雖然證人甲○○關於自被告處取回槍枝後，與持槍射擊中間
    相距多久，證稱約4、5個鐘頭等語，然本件被告係於95年7
    月15日21時30分39秒始以電話向被告聯繫欲取回先前借用之
    槍枝，且是日在東芳餐廳發生槍擊之時間係在23時30分前，
    均有林才程、甲○○與萬啟之通聯記錄及質問甲○○何以做
    事如此莽撞之譯文在卷可稽 (見和警分偵字第095003517 號
    卷p13)，顯見證人甲○○自被告處取回槍枝至開槍中間相距
    僅2個小時許，證人甲○○此部分證詞應係距離事發後已一
    年餘，記憶模糊所導致，應以監聽譯文所示之通聯時間為據
    ，亦即被告係於95年7月15日21時33分以後之某時，將槍枝
    返還甲○○為是。又上開槍枝於95年7月20日經員警據報在
    彰化縣和美鎮○○里○○路「東芳餐廳」旁草叢內尋獲一節
    ，亦有偵查報告及扣押物品目錄表各1份在卷可稽（彰化縣
    和美分局和警偵字第0950002846號警卷第23頁反面、第33
    頁），證人蔡萬啟復證稱「就在阿邦開槍當天，他又到『師
    公』（指被告）家把槍要回來... 當天阿邦叫我先用電話和
    『師公』聯絡，確定他在家裡後才去取槍」等語（台灣彰化
    地方法院檢察署95年度偵字第6696號偵查卷第12頁），並指
    認扣案槍枝確為甲○○於「東芳餐廳」外開槍所使用之槍枝
    無訛（同上警卷第9頁反面），證人李邦證於本院審理時亦
    證述扣案槍枝確實係東芳餐廳射擊時所使用之槍枝，則甲○
    ○於95年7月15日晚間在「東芳餐廳」前開槍射擊後為警於
    草叢內查扣之槍枝，確為被告向蔡萬啟所借用、經蔡萬啟交
    付後，由被告持有，於95年7月15日晚間始由甲○○取回之
    槍枝無疑。
(四)上開扣案90手槍1枝（含彈匣1個，槍枝管制編號0000000000
    號），經送內政部警政署刑事警察局以性能檢驗法及顯微鏡
    比對法鑑定結果，認係巴西TAURUS廠製PT99AF型口徑9mm（9
    ╳19mm）制式半自動手槍，槍號為「TOD71837」，槍管內具
    6條右旋來復線，機械性能良好，可擊發適用子彈，認具殺
    傷力，有內政部警政署刑事警察局95年9月27日刑鑑字第
    095011 5950 號槍彈鑑定書及所附照片在卷可稽（見台灣彰
    化地方法院檢察署95年度偵字第8330號偵查卷第11-14頁）
    。
(五)此外，上開門號0000-000-000號行動電話於95年7月15日21
    時30分39秒以甲○○為發話人（甲○○使用蔡萬啟之電話）
    之通訊監察譯文內容（均為台語發音）：
   「A發話人（甲○○）：上次那個跟你拿一下。
     B受話人（被告）：你要拿去用嗎？
     A發話人（甲○○）：是，你人在哪裡？
     B受話人（被告）：我人在梧棲，等一下就回去。
     A發話人（甲○○）：等一下我去找你。」
   相隔不到3分鐘後，以蔡萬啟為發話人之通訊監察譯文內容為
  （均為台語發音）：
   「A發話人（蔡萬啟）：從一個松仔雷醉 (指就1位阿松仔醉
     B受話人（被告）：松仔
     A發話人（甲○○）：松仔，一個查某（1位女子)，彰化人
　　　　　　　　　　　　龍在一起的，暗指係甲○○之女友）
     B受話人（被告）：甘有安怎（指有沒有怎麼樣）
     A發話人（甲○○）：馬同打阿（指也打人啊！）
     B受話人（被告）：同打（指打人？）
     A發話人（甲○○）：今天母甲外大條（指今天事情弄得那
     　　　　　　　　　麼大)，從一個阿邦挌甲人嗆輸贏（指
       　　　　　　　　就甲○○和別人比輸贏)，我會煩死，
         　　　　　　　喝酒歡喜刀好（指飲酒高興就好），
           　　　　　　黑用用ㄝ（會用那個《指槍枝》）我
 　　　　　　　　　　　會挌拿去乎你（指我會再拿去給你)。
     B受話人（被告）：好。」
    以上通訊監察譯文內容均有彰化縣和美分局通訊監察譯文表
    (見和警分偵字第095003517號卷p13)在卷可參，並經證人蘇
    瑞芳即掛線監聽員警於本院結證屬實（本院卷第63-65頁），
    證人蔡萬啟坦承其於95年7月15日晚間也在「東芳餐廳」內，
    而以甲○○使用蔡萬啟之行動電話與被告聯繫後不到3分鐘時
    間，蔡萬啟自行使用行動電話與被告聯繫等情觀之，再參照
    被告於警詢中自承「我沒問甲○○要做何事，他也沒說」（
    彰化縣和美分局和警偵字第0950003 517號警卷第2頁），及
    證人蔡萬啟於偵訊中證稱「後來阿邦要用，我就幫他向『師
    公』要這把槍回來」、「（阿邦為何在餐廳外開槍？）因當
    時他一個人跑到隔壁ktv找他女朋友，與人發生口角，因此開
    槍。」等語（台灣彰化地方法院檢察署95年度偵字第6696號
    偵查卷影卷第11頁反面、第12頁），再佐以證人陳建豪、劉
    春福於偵查中具結證述：「阿邦（指被告）與我朋友振嘉發
    生口角，吳振嘉被對方不知名之人壓在地上打，後我們出去
    時，見到我朋友阿邦也被追著跑去開車。」等情，可證，上
    開通訊監察譯文係顯示甲○○於95年7月15日在東芳餐廳前因
    女友關係，與陳建豪、劉春福等人發生毆打口角爭執後，先
    使用蔡萬啟之行動電話向被告索討之前出借之槍枝，旋即於
    不到3分鐘後，再由蔡萬啟出面以電話向被告索討槍枝，甲○
    ○始駕車前往被告住處取回槍枝欲與對方一較輸贏，亦即無
    從以上開通訊監察譯文中「嗆輸贏」等語，遽推論95年7月15
    日21時33分11秒蔡萬啟與被告通話時，槍擊案已發生，再者
    ，本件證人甲○○於本院審理時，業已具結證述確實係以自
    被告處取回之槍枝持往東芳餐廳開槍射擊，且扣案之槍枝即
    為當天在東芳餐廳開槍射擊之槍枝無訛，是辯護人辯稱被告
    與蔡萬啟之通訊監察譯文顯示95年7月15日21時33分11秒時，
    甲○○已經持槍在「東芳餐廳」前與人拼鬥，以甲○○於不
    到3分鐘前才以電話向被告聯絡取回借放物之事，認「東芳餐
    廳」槍擊案與甲○○放在被告處之物無關云云，顯有誤會。
(六)又辯護人以證人即被告之母陳王快證稱被告將蔡萬啟等人所
    交付之牛皮紙袋隨意放置於客廳長几下，並無藏放之動作，
    顯見被告不知紙袋內裝有槍枝等語置辯，然就交付槍枝之情
    節（蔡萬啟等人有無進入屋內、被告將裝有槍枝之紙袋放置
    於客廳內何處），證人蔡萬啟與證人陳王快之證述已有不符
    ，且證人蔡萬啟於原審證稱「將那包東西交給被告時，沒有
    談及該包東西作何用途，被告也沒有問」等語，則被告向證
    人蔡萬啟商借之物為槍枝，並非被告事後辯稱之防詐賭之物
    ，若非被告及蔡萬啟、甲○○均對於交付之物即為被告所欲
    借用之槍枝了然於胸，豈有未加探詢之理？至被告有無藏放
    之動作與其是否知悉紙袋內為槍枝而有持有槍枝之行為，實
    無必然關連性，實無從以證人陳王快之上開證言為被告有利
    之認定。
(七)綜上所述，被告所為之辯解，顯係事後卸責之詞，不足採信
    ，本件事證明確，被告犯行堪以認定。
二、被告求防身，向蔡萬啟借調上開制式手槍，於95年7月13 日
    21時許起取得上開制式手槍後持有之，迄甲○○於95年7 月
    15日晚間取走手槍為止之行為，係犯槍砲彈藥刀械管制條例
    第7條第4項未經許可持有手槍罪。公訴人認被告所為，係犯
    槍砲彈藥刀械管制條例之第8條第4項之罪，顯有未洽，惟持
    有槍枝之基本社會事實同一，爰變更起訴法條，改依持有手
    槍罪論處。原審認被告犯行事證明確，依槍砲彈藥刀械管制
    條例第7條第4項、刑法第11條前段、第42條第3項之規定，
    審酌被告未經許可，為解決私人紛爭，即持有扣案制式手槍
    ，對社會、居家環境形成不定時之隱憂，並考量其犯罪之目
    的、手段、品行、智識程度、持有之時間、並未以上揭槍枝
    另犯他罪及犯後猶飾詞卸責，不知悔悟等一切情狀，量處有
    期徒刑5年2月，併科罰金新台幣5萬元，及易服勞役之折算
    標準，並敘明扣案之槍管內具有6條右旋來復線、機械性能
    良好、可擊發適用子彈、具有殺傷力之巴西TAURUS廠製、
    PT99AF型制式半自動手槍1支（含彈匣1個，槍枝管制編號
    00000000 00號），係違禁物，依刑法第38條第1項第1款宣
    告沒收。原審判決認事用法核無違誤，量刑亦屬妥適。被告
    上訴為無理由，應予駁回。
據上論結，應依刑事訴訟法第368條，判決如主文。
本案經檢察官陳銘章到庭執行職務。
中　　華　　民　　國　　96　　年　　10 　月　　16 　日
            刑事第六庭    審判長法　官  李  文  雄
                                法　官  邱  顯  祥
                                法　官  林  靜  芬
上列正本證明與原本無異。
如不服本判決與於收受送達後十日內向本院提出上訴書狀，其未
敘述上訴之理由者並得於提起上訴後十日內向本院補提理由書 (
均須按他造當事人之人數附繕本)。
                                書記官  陳  秀  真
中　　華　　民　　國　　96　　年　　10 　月　　16 　日
槍砲彈藥刀械管制條例第7條
未經許可，製造、販賣或運輸火砲、肩射武器、機關槍、衝鋒槍
、卡柄槍、自動步槍、普通步槍、馬槍、手槍或各類砲彈、炸彈
、爆裂物者，處死刑、無期徒刑或7年以上有期徒刑；處徒刑者
，併科新台幣3千萬元以下罰金。未經許可，轉讓、出租或出借
前項所列槍砲、彈藥者，處無期徒刑或5年以上有期徒刑，併科
新台幣1千萬元以下罰金。意圖供自己或他人犯罪之用，而犯前
二項之罪者，處死刑或無期徒刑；處徒刑者，併科新台幣5千萬
元以下罰金。
未經許可，持有、寄藏或意圖販賣而陳列第 1 項所列槍砲、彈藥
者，處 5 年以上有期徒刑，併科新台幣 1 千萬元以下罰金。
第 1 項至第 3 項之未遂犯罰之。
